【裁判字號】    98,易,387
【裁判日期】    980527
【裁判案由】    竊盜
【裁判全文】
臺灣高雄地方法院刑事判決               98年度易字第387號
公  訴  人  臺灣高雄地方法院檢察署檢察官
被      告  丙○○
                    （現於臺灣高雄第二監獄執行中）
            甲○○
上列被告因竊盜案件，經檢察官提起公訴（97年度偵字第30871
號），本院合議庭裁定改行簡式審判程序，判決如下：
    主  文
丙○○犯結夥竊盜罪，累犯，處有期徒刑捌月。扣案機車鑰匙壹
支沒收。
甲○○犯結夥竊盜罪，處有期徒刑陸月，如易科罰金，以新臺幣
壹仟元折算壹日。緩刑貳年，緩刑期間付保護管束，並應向指定
之公益團體、地方自治團體或社區提供壹佰小時之義務勞務。扣
案機車鑰匙壹支沒收。
    事  實
一、丙○○前於民國96年間因竊盜案件，經台灣屏東地方法院96
    年度簡字第363 號判處有期徒刑3 月確定，嗣因符合減刑條
    例規定，經該院96年度聲減字第77號裁定減刑為有期徒刑1
    月15日確定，甫於96年7 月20日縮短刑期執行完畢。詎其仍
    不知悔改，與蔡博任（經本院通緝中）、甲○○等人共同意
    圖為自己不法之所有，於97年8 月31日上午10時30分許，在
    高雄市○○區○○路7 號中正飯店停車場內，由蔡博任以自
    備機車鑰匙發動機車引擎之方式，竊取乙○○所停放於該處
    之車牌號碼XUT-872 號重型機車，丙○○、甲○○並在場負
    責把風，渠等竊取得手後由丙○○騎乘使用。嗣因乙○○於
    97 年8月31日晚間9 時50分許，發現機車遭竊報警而循線查
    獲上情。
二、案經高雄市政府警察局鹽埕分局報告臺灣高雄地方法院檢察
    署檢察官偵查起訴。
    理  由
一、本件被告所犯係死刑、無期徒刑、最輕本刑為3 年以上有期
    徒刑以外之罪，其於準備程序中就被訴事實為有罪之陳述，
    經法官告知簡式審判程序之旨，並聽取公訴人及被告之意見
    後，經本院依刑事訴訟法第273 條之1 第1 項之規定，裁定
    由受命法官獨任進行簡式審判程序。又本件卷內之物證、書
    證等證據，依同法第273 條之2 規定，不受第159 條第1 項
    關於傳聞法則規定之限制，依法均有證據能力，合先敘明。
二、上揭事實，業據被告丙○○、甲○○於本院審理時坦承不諱
    ，核與證人乙○○於警詢證述之情節相符，復有高雄市政府
    警察局鹽埕分局扣押筆錄、扣押物品目錄表、贓物認領保管
    單、查獲蒐證照片8 張、中正飯店後方停車場監視錄影機翻
    攝畫面3 張、停車場現場照片1 張在卷可參，足見被告之自
    白與事實相符，自得採為認定事實之依據。是以，本件事證
    明確，被告犯行堪以認定，應依法論科。
三、按刑法分則或刑法特別法中規定之結夥二人或三人以上之犯
    罪，應以在場共同實施或在場參與分擔實施犯罪之人為限；
    又刑法上所謂結夥三人以上係指有共同犯罪之故意，結為一
    夥而言。把風行為，在排除犯罪障礙，助成犯罪之實現，在
    合同意思範圍內分擔犯罪行為之一部，故亦係共同正犯而應
    計入結夥之內（最高法院76年台上字第7210號判例、72年度
    台上字第3201號、95年度台上字第3886號判決意旨參照）。
    查本件被告2 人與蔡博任間，係由蔡博任著手竊取機車，被
    告丙○○、甲○○在旁把風之方式，共同在場參與分擔實施
    竊盜犯罪，自屬刑法第321 條第1 項第4 款所稱之結夥三人
    。核被告丙○○、甲○○所為，均係犯刑法第321 條第1 項
    第4 款結夥3 人加重竊盜罪。被告丙○○、甲○○與蔡博任
    間，就上開犯行有犯意聯絡及行為分擔，應論以共同正犯。
    又被告丙○○有如事實欄所載受有期徒刑執行完畢之事實，
    有臺灣高等法院被告前案紀錄表1 份在卷可憑，其受徒刑執
    行完畢，5 年以內故意再犯本件有期徒刑以上之罪，應依刑
    法第47條第1 項規定，加重其刑。爰審酌被告2 人不思以正
    當方法賺取生活所需，竟貪圖小利結夥三人行竊，侵害他人
    財產法益，價值觀念偏差，被告丙○○前有多次竊盜前科，
    有上開臺灣高等法院被告前案紀錄表可參，素行不佳，惟念
    及被告2 人坦承犯行，犯後態度尚可等一切情狀，量處如主
    文所示之刑。另扣案供本件竊盜犯行所用之機車鑰匙1 支雖
    係共犯蔡博任所有（見警卷第4 頁），惟基於共同正犯責任
    共同原則，仍應依刑法第38條第1 項第2 款之規定，在被告
    2 人所宣告之主刑下，諭知沒收。至其餘扣案物並無證據顯
    示與被告2 人所為本件犯行相關，爰均不予宣告沒收，附此
    敘明。
四、末查，被告甲○○前未曾受有期徒刑以上刑之宣告，有台灣
    高等法院被告前案紀錄表1 件在卷可稽，茲念其僅因一時失
    慮以致誤罹刑章，事後更已坦承犯行，所竊財物亦全數由被
    害人領回在案，諒以經此起訴、審判程序，理當知所警惕，
    信無再犯之虞，遂認前開所宣告之刑以暫不執行為適當，併
    依刑法第74條第1 項第1 款規諭知緩刑2 年。然審酌被告甲○○前揭所為乃擅自侵害他人財物，雖未造成鉅額損失，然
    為促使其日後得以知曉尊重財產權之觀念，本院乃認除前開
    緩刑宣告外，另有賦予被告一定負擔之必要，遂併予諭知應
    向指定之公益團體、地方自治團體或社區提供100 小時之義
    務勞務，以符合本件緩刑目的。另為促使其於緩刑期間內隨
    時警惕，約束自身行為，並協助被告建立正確法治觀念，爰
    依刑法第93條第1 項第2 款之規定，宣告在緩刑期間內付保
    護管束，以觀後效。
據上論斷，應依刑事訴訟法第299 條第1 項前段、第273 條之1
第1 項，刑法第28條、第321 條第1 項第4 款、第38條第1 項第
2 款、第47條第1 項、第74條第1 項第1 款、第2 項第5 款、第
93條第1項第2款，判決如主文。
本案經檢察官鄭益雄到庭執行職務。
中    華    民    國    98    年    5     月    27    日
                     刑事第十八庭      法  官  黃繼瑜
以上正本證明與原本無異。
如不服本判決應於收受送達後10日內向本院提出上訴書狀，並應
敘述具體理由；如未敘述上訴理由者，應於上訴期間屆滿後20日
內向本院補提理由書（均須按他造當事人之人數附繕本）「切勿
逕送上級法院」。
                                       書記官  蔡淑貞
中    華    民    國    98    年    5     月    27    日
附錄本案論罪科刑法條：
刑法第321 條
犯竊盜罪而有左列情形之一者，處6 月以上、5 年以下有期徒刑
：
一、於夜間侵入住宅或有人居住之建築物、船艦或隱匿其內而犯
    之者。
二、毀越門扇、牆垣或其他安全設備而犯之者。
三、攜帶兇器而犯之者。
四、結夥三人以上而犯之者。
五、乘火災、水災或其他災害之際而犯之者。
六、在車站或埠頭而犯之者。
前項之未遂犯罰之。


司法院資訊處製作；財團法人民間司法改革基金會備份。
